# [twol] {t} -> d
^et<v><tv><pass><cont><p3><sg>$
# [twol] Vowel deletion in verb stems before -{I}yor
^oyna<v><tv><pastcnt><p1><sg>$
# [lexc] Passives
^yap<v><tv><pass><fut><p3><sg>$
^yap<v><tv><pass><past><p3><sg>$
^yap<v><tv><pass><evid><p3><sg>$
# [lexc] Causatives in -{D}{I}r
^yap<v><tv><caus><fut><p3><sg>$
# [lexc] Regular verb tenses
^al<v><tv><pastcnt><p1><sg>$
^al<v><tv><evidp><p1><sg>$
^al<v><tv><condcnt><p1><sg>$
^al<v><tv><evidcnt><p1><sg>$
^gel<v><iv><fut><p1><sg>$
^gel<v><iv><fut><p3><frm><sg>$
^gel<v><iv><fut><p3><sg>$
^gel<v><iv><futp><p1><sg>$
^gel<v><iv><futc><p1><sg>$
^gel<v><iv><fute><p1><sg>$
^gel<v><iv><aor><p1><sg>$
^ol<v><iv><aor><p3><sg>$
^ol<v><iv><neg><aor><p3><sg>$
^gel<v><iv><aorp><p1><sg>$
^gel<v><iv><aorcond><p1><sg>$
^yaÄŸ<v><iv><evid><p3><sg>$
^gel<v><iv><evid><p3><frm><sg>$
^gel<v><iv><evid><p1><sg>$
^gel<v><iv><evidp><p1><sg>$
^gel<v><iv><evidc><p1><sg>$
^gel<v><iv><nece><p1><sg>$
^gel<v><iv><past><p1><sg>$
^gel<v><iv><pastc><p1><sg>$
^gel<v><iv><cond><p1><sg>$
^gel<v><iv><condp><p1><sg>$
^gel<v><iv><exh><p1><sg>$
^gel<v><iv><imperp><p1><sg>$
